臺灣臺中地方法院臺中簡易庭小額民事判決
                                   110年度中小字第2683號
原      告  華南產物保險股份有限公司

法定代理人  陳文智  
訴訟代理人  賴韋廷  
被      告  李吉祥  

兼上一人之
法定代理人  李文欽  

上列當事人間損害賠償事件，於民國110年8月11日言詞辯論終結
，判決如下：
    主    文
被告應連帶給付原告新臺幣37,370元，及自民國110年7月14日起
至清償日止，按週年利率5％計算之利息。
訴訟費用新臺幣1,000元由被告連帶負擔。
本判決得假執行。
    爭執事項及理由要領
一、原告主張：被告乙○○（下稱乙○○）於民國108年12月24日22
    時41分許，無照騎乘車牌號碼000-0000號普通重型機車（下
    稱肇事車輛），沿臺中市中區綠川西街右側單行道由民族路
    往台灣大道方向行駛，行經臺中市中區中山路與綠川西街交
    岔路口（閃光紅燈）時，因未依規定讓車，不慎碰撞原告所
    承保，訴外人陳碧蓮所有，並由訴外人林心韻駕駛沿臺中市
    ○區○○路○○○○道○○○路○○○○街○○○○○○○號碼000-00 00號自用小
    客車（下稱系爭車輛），造成系爭車輛受損，經送修復後，
    共計支出修理費用新臺幣（下同）89,982元（工資42,573元
    、零件費用47,409元），原告已依保險契約理賠，爰先扣除
    零件折舊（按零件以3年3月計算折舊後為10,812元，元以下
    四捨五入），且被告雖為本件車禍事故之肇事主因，惟系爭
    車輛駕駛人亦未依規定減速慢行及注意車前狀況之違規行為
    ，應自負30％之過失責任，故僅向被告請求前開修復必要費
    用之7成金額，則乙○○應賠償原告之金額為37,370元（計算
    式：53,385元×0.7＝37,370元）；又乙○○於事發時尚未成年
    ，被告甲○○則為其法定代理人，依法應與乙○○負連帶賠償之
    責，爰依保險法第53條第1項及民法侵權行為規定代位請求
    被告連帶賠償上開損害等情，業據原告提出行車執照、估價
    單、收銀機統一發票、車損照片9張為證，並有臺中市政府
    警察局第一分局道路交通事故現場圖、道路交通事故調查報
    告表㈠、㈡、談話紀錄表、補充資料表、臺中市政府警察局道
    路交通事故初步分析研判表、暨現場、車損照片共12幀等件
    在卷可稽；此外，被告對於原告主張之上開事實，已於相當
    時期受合法之通知，而於言詞辯論期日不到場，亦未提出準
    備書狀爭執，依民事訴訟法第436條第2項準用同法第280條
    第3項前段、第1項前段之規定，視同自認，堪認原告前揭主
    張屬實。從而，原告依保險法第53條第1項及民法侵權行為
    之法律關係代位請求被告給付如主文第1項所示之金額及利
    息，為有理由，應予准許。
二、本件係適用小額程序所為被告敗訴之判決，應依職權宣告假
    執行；併於訴訟費用裁判同時，確定其費用額如主文第2項
    所示。
三、訴訟費用負擔及假執行宣告之依據：民事訴訟法第78條、第
    85條第2項、第436條之19第1項、第436條之20。
中　　華　　民　　國　 110　　年　　9 　　月　　15　　日
                  臺灣臺中地方法院臺中簡易庭
                                  法　官　林士傑
以上為正本係照原本作成。
如不服本判決，應於送達後20日內，以判決違背法令為理由，向
本院提出上訴狀並表明上訴理由（上訴理由應表明一、原判決所
違背之法令及其具體內容；二、依訴訟資料可認為原判決有違背
法令之具體事實），如於本判決宣示後送達前提起上訴者，應於
判決送達後20日內補提上訴理由書（須附繕本）。
中　　華　　民　　國　 110　　年　　9 　　月　　15　　日
                                  書記官  楊均謙